【裁判字號】    91,訴,145
【裁判日期】    920212
【裁判案由】    徵收補償
【裁判全文】
臺北高等行政法院判決                              九十一年度訴字第一四五號
                              .
  原      告  甲○○
              乙○○
              丙○○
              丁○○
              戊○○
              己○○
              庚○○
              辛○○
              壬○○
  右九人共同
  訴訟代理人  柯士斌  律師
  複  代理人  黃豪志  律師
  被      告  宜蘭縣政府
  代  表  人  癸○○（縣長）
  訴訟代理人  子○○
              丑○○
右當事人間因徵收補償事件，原告不服內政部中華民國九十年十一月十六日台（九十
）內訴字第九○○七八三七號訴願決定，提起行政訴訟。本院判決如左：
    主  文
原告之訴駁回。
訴訟費用由原告負擔。
    事  實
一、事實概要：
  Ａ、緣交通部台灣區國道新建工程局為辦理北宜高速公路頭城蘇澳段（蘇澳鎮）工
      程用地需要，前經內政部於民國（下同）九十年四月二十五日以台（九十）內
      地字第九○七二七八○號函核准徵收除原告乙○○以外之八名原告所有坐落蘇
      澳鎮○○段六○三地號等多筆土地（按：原告乙○○係湖口段七○一之一地號
      土地承租之佃農），被告旋即依土地徵收條例第十八條規定於同年五月九日以
      九十府地二字第五○二七六號公告徵收，並通知原告等人。
  Ｂ、原告等於九十年五月二十三日依土地徵收條例第二十二條第一項規定以書面向
      被告提出該等補償地價偏低之異議，經被告以九十年五月三十日九十府地二字
      第五八二四三號及同年六月一日九十府地二字第六○四六三號、第六○四六四
      號函查復原告，其意旨略為：本案土地補償金額已反應一般正常交易價格，符
      合土地徵收條例規定，並無偏低情形。
  Ｃ、原告等不服該查處結果，被告提請「宜蘭縣地價及標準地價評議委員會」九十
      年第四次會議復議，決議本案徵收補償價額已反應一般正常交易價格，原補償
      價額應維持，不應提高。被告乃於九十年八月二十一日以九十府地二字第九三
      五一六號函說明前揭委員會復議結果。原告等不服，循序向內政部提起訴願，
      經該部以九十年十一月十六日台（九十）內訴字第九○○七八三七號訴願決定
      駁回，原告於收受訴願決定書後，猶未甘服，遂於法定期間內向本院提起行政
      訴訟。
二、兩造訴訟上之聲明：
  Ａ、原告部分：
    １、訴願決定及原處分均撤銷。
    ２、被告應將宜蘭縣蘇澳鎮○○段五七七地號等土地之徵收地價評定與毗鄰宜蘭
        縣蘇澳鎮○○段二七八等地號土地之徵收地價相同，並即重新辦理徵收地價
        補償程序。
  Ｂ、被告部分：
      求為判決駁回原告之訴。
三、兩造之爭點：
  Ａ、原告部分：
    １、按人民因中央或地方機關之違法行政處分，認為損害其權利或法律上之利益
        ，經依訴願法提起訴願而不服其決定，得向高等行政法院提起撤銷訴訟；人
        民因中央或地方機關對其依法申請之案件，予以駁回，認為其權利或法律上
        利益受違法損害者，經依訴願程序後，得向高等行政法院提起請求該機關應
        為行政處分，或應為特定內容之行政處分之訴訟，就此行政訴訟法第四條第
        一項及第五條第二項定有明文。而原告於遭被告以毗鄰土地公共設施較原告
        等人所有土地完善為理由，區分為不同地價辦理徵收後，即對該等補償地價
        核定偏低等情聲明異議，並要求被告重新辦理系爭土地地價評定，且應與毗
        鄰土地為同一認定，惟均不獲被告善意回應，並且駁回原告之申請，嗣經訴
        願決定亦維持與被告相同見解，而駁回原告之訴願，是原告自得依法提起本
        件行政訴訟，合先敘明。
    ２、查行政機關依裁量權所為之行政處分，以其作為或不作為逾越權限或濫用權
        力者為限，行政法院得予撤銷；逾越權限或濫用權力之行政處分，以違法論
        ，基於相同原因事實作成之行政處分，若有意作不公平之差別待遇，致損及
        特定當事人之權益，即有權力濫用之違法，就此行政訴訟法第二百零一條及
        行政法院八十一年度判字第一００六號分別定有明文及著有判例。
    ３、原訴願決定主張系爭土地之地價評定，係被告依據土地徵收條例第十八條第
        一項、第二十二條第一、二項、第三十條等規定辦理，而認原告雖認被告以
        八十九年公告現值每平方公尺三千二百元加五成發給地價補償，並即於公告
        期間內提出異議，然原告之土地係位於新城溪西北方蘇澳新馬工業區範圍內
        ，鄰近冬山工業區及龍德工業區，區內公共設施尚未闢建，該區土地所有僅
        為四至八米不等之砂石路，全區並未開發作工業使用，經辦理八十九年公告
        現值作業劃定為第十三地價區段，毗鄰之冬山鄉○○段三一一地號第工業區
        土地，同為北宜高速公路用地，劃屬第三一一地價區段，內已開闢有香中路
        、德興路（均為十五米），且本案已經被告重新提交宜蘭縣地價及標準地價
        評議委員會九十年第四次會議決議「本案徵收補償價額已反映一般正常交易
        價格，維持原補償價。」，故被告遂以九十年八月二十一日九十府地二字第
        ０九三五一六號函駁回原告之聲請。
    ４、查據被告九十府地二字第０五八二四三號函之覆函所載，當初被告認為原告
        所有系爭土地之地價較毗鄰土地地價評定為低之理由，係因原告所有蘇澳湖
        口段五七七地號等土地係位於蘇澳鎮新城西北方蘇澳新馬工業區範圍內，鄰
        近冬山工業區、龍德工業區，因區內公共設施尚未闢建（含計畫道路、自來
        水、排水系統、電力設施等），而唯一聯外道路（第二十一號計劃道路）亦
        僅為四至八米不等之砂石路，整片土地雜草叢生，間或有原告等粗耕旱作物
        ，但全區並未開發作工業使用，與毗鄰已開發之工業區使用強度有別，地價
        實無從相提並論，是原告所有系爭土地八十九年公告現值均劃屬為第十三地
        價區區地價即一般正常交易價格為每平方公尺三千二百元，徵收時
        依地價評議委員會八十九年地價評議評定之公告現值每平方公尺二千六百元
        ，加五成之地價補償，合計每平方公尺為三千九百元，已反應一般正常交易
        價格，符合土地徵收條例等相關規定，並無偏低情形。至毗鄰土地雖同屬相
        同工業區土地，但內有公共設施均已闢建（含計畫道路、自來水、排水系統
        、電力設施等）完成，自與原告所有土地不同云云。
    ５、然細觀被告所指毗鄰土地間之開發程度不同之認定，與事實並不相符，尤以
        所謂毗鄰土地內公共設施均已闢建等語，更屬虛構，蓋所謂毗鄰土地係指蘇
        澳鎮○○段地號二七八號等土地，上開土地於徵收前亦均為未開發之工業區
        土地，上或種植粗耕旱作物等，但部份作墓地使用，且全區亦未開發作工業
        使用，更無所謂自來水、排水系統、電力設施等公共設施存在，至香中路及
        德興路亦未通過上開土地，是被告徒憑不實之認定即將系爭相同事實之土地
        劃分為不同區段地價土地，自難令原告等人甘服，而被告機關雖以本案徵收
        過程均依法進行，而駁回原告之訴願，但本案程序進行或許合法，然不論是
        宜蘭縣地價評定委員會及被告機關之實體審理均係依據被告不實認定基礎所
        為，難謂合法，而今被告基於相同原因事實作成之行政處分，卻有意作不公
        平之差別待遇，致損及原告等多數當事人之權益，即有權力濫用之違法。
    ６、又查如宜蘭縣地價評定委員會之評定有學理上所謂裁量處分或判斷餘地基本
        不受審查之原則，然應受行政訴訟法第二０一條關於審查裁量行為規定限制
        則無二致，亦即若行政機關之行政處分涉及判斷逾越或判斷濫用，而有超越
        不確定法律概念所容許之判斷界限、未充分斟酌相關之事項、以無關之因素
        作為考量或者判斷係基於不正確之事實關係等情形時，則上開所謂裁量處分
        或判斷餘地不受審查原則已不適用，而使被告之行政處分應受行政法院之審
        查，而本案系爭土地地價徵收補償差異之爭執，即起因於被告就該土地地價
        之評定係以與本案事實相佐之因素作為考量，率爾評定原告所有土地之地價
        公共現值為每平方公尺二千六百元，加五成之地價補償，合計每平方公尺為
        三千九百元，已反應一般市場價格，而將互為毗鄰土地，開發程度均屬相同
        之土地分別區為第十三地價區段與第三一一地價區段，自有裁量上之逾越，
        而屬不合法之行政處分。而行政法院八十四年判字第六九七號判決亦與原告
        採取類似同一見解。
    ７、末查依據被告之主張，毗鄰土地歸屬第三一一地價區段，係因上開土地均有
        公共設施已闢建完成之事實，不可與原告所有土地相提並論，就此部份請調
        閱被告即被告之都市計劃，系爭蘇澳鎮新馬工業區、冬山工業區、龍德工業
        區及鄉鎮區土地公設等資料到院憑辦，以明事實真象。
  Ｂ、被告部分：
    １、查直轄市或縣（市）政府對於轄區內之土地，應經常調查其地價動態，繪製
        地價區段圖並估計區段地價後，提經地價評議委員會評定，據以編製土地現
        值表於每年七月一日公告，作為主管機關補償徵收土地地價之依據。為平均
        地權條例第四十六條所明定。又查地價之調查估計，應切合估計當時土地之
        實值。地價調查應以買賣實例為主。為地價調查估計規則第四條、第六條所
        明定。調查後劃分地價區段時，依同規則第二十一條規定，應由承辦員攜帶
        地籍藍圖、地價分布圖及地價區段勘查表實地勘查，斟酌地價之差異、當地
        土地使用管制、交通運輸、自然條件、土地改良、公共建設、特殊設施、工
        商活動、房屋建築現況、土地利用現況、發展趨勢及其他影響地價因素，於
        地籍藍圖上，將地價相近、地段相連、情況相同或相近之土地劃為同一區區界線，應以使用分區或編定使用地類別、使用管制、使用情形或道路
        、溝渠等易於辨識之自然界線為準。至於估計區段地價，依同規則第二十二
        條規定，有買賣實例之區段，以地價分布圖上之土地合理買賣單價，求其中
        位數為各該區區地價。無買賣實例之區段，應於鄰近或適當地區選取
        兩個以上使用分區或編定用地相同，且已依規定估計出區區，作
        為基準地價區段，按影響地價區域因素評價基準表及影響地價區域因素評價
        基準明細表進行區域因素修正，調整得出目標地價區區地價。所稱中
        位數，指土地合理買賣單價調整至估價基準日之單價，由高而低依序排列，
        其項數為基數時，取其中項價格為中位數，其項數為偶數時，取中間兩項價
        格之平均數為中位數，買賣實例為一個時，以該買賣實例之土地合理買賣單
        價為中位數。又同估計規則第二十條規定，土地合理買賣單價指買賣實例土
        地之合理買賣單價調整至估價基準日之土地合理買賣單價。前項估價基準日
        指每年二月二十八日。
    ２、原告等所有蘇澳鎮○○段五七七地號等土地係位於新城溪西北方蘇澳新馬工
        業區範圍內，鄰近冬山工業區及龍德工業區，區內公共設施尚未闢建（含計
        畫道路、自來水、排水系統、電力設施），唯一聯外道路（第二十一號計畫
        道路）亦僅為四─八米不等之砂石路，整片土地雜草叢生，間或有原告等粗
        耕旱作物（約佔該區面積十分之三），但全區並未開發作工業使用，羅東地
        政事務所辦理八十九公告現值作業，劃為第十三地價區段，於八十八年八月
        間取得買賣實例乙件，經查證非屬特殊交易案件，求得合理買賣單價為每平
        方公尺三、二○○元。至於毗鄰冬山鄉○○段三一一地號等工業區土地，同
        為北宜高速公路用地，劃屬第三一一地價區區內含已開闢之香中路、
        德興路（均為十五米），八十九年公告土地現值作業期間該區段內無買賣實
        例，經該所取鄰近蘇澳鎮同為工業區且有買賣實例之第二十九區段及前開十
        三區段作為基準地價區段，於修正後取得合理買賣單價為每平方公尺五、三
        ○○元。本縣地價評議委員會九十年第三次會議評定結果公告土地現值第十
        三區段為每平方公尺二、六○○元、第三一一區段為四、二○○元。原告指
        稱翻遍雜草尋不著已闢建完成之計畫道路等語，顯非事實。
    ３、次查被徵收之土地，應按照徵收當期之公告土地現值，補償其地價。在都市
        計畫內之公共設施保留地，應按毗鄰非公共設施保留地之平均公告土地現值
        ，補償其地價。前項徵收補償地價，必要時得加成補償；其加成補償成數，
        由直轄市或縣（市）主管機關比照一般正常交易價格，提交地價評議委員會
        於評議當年期公告土地現值時評定之。又土地權利關係人對於第十八條第一
        項之公告有異議者，應於公告期間內向該管直轄市或縣（市）主管機關以書
        面提出。該管直轄市或縣（市）主管機關接受異議後應即查明處理，並將查
        處情形以書面通知土地權利關係人。被徵收土地權利關係人對於徵收補償價
        額不服前項查處情形者，該管直轄市或縣（市）主管機關得提請地價評議委
        員會復議，土地權利關係人不服復議結果者，得依法提起行政救濟。為土地
        徵收條例第三十條、第二十二條第一、二項所明定（附件八）。
    ４、原告等於本案徵收公告期間就補償地價偏低等提出異議，經被告查處，以羅
        東地政事務所辦理八十九年度公告土地現值作業，參酌各地段土地使用管制
        、交通運輸、自然條件、公共建設、工商活動、發展趨勢、及其他影響地價
        因素，將其所有土地劃屬第十三地價區段，調查其區段地價（一般正常交易
        價格）每平方公尺三、二○○元，該土地徵收時依本縣地價評議委員會八十
        九年地價評議會評定之公告土地現值每平方公尺二、六○○元，另加發五成
        地價補償，合計補償金額每平方公尺為三、九○○元，略高於一般正常交易
        價格每平方公尺三、二○○元，並無偏低情形，於九十年五月三十日以九十
        府地二字第五八二四三號及同年六月一日同字第六○四六三號、第六○四六
        四號函查覆。
    ５、原告不服上開查處結果，被告於九十年七月二十四日提請地價及標準地價評
        議委員會第四次會議復議，並依「地價及標準地價評議委員會組織規程」第
        六條規定，邀請原告代表等列席陳述意見，因徵收補償價額已反映一般正常
        交易價格，評議委員會決議維持原補償價額，被告以九十年八月二十一日九
        十府地二字第九三五一六號函將復議結果函覆，並告知不服復議結果，其得
        依法提起訴願，均踐行土地徵收條例規定程序。原告等要求本案土地應比照
        鄰近已開發之冬山鄉龍德工業區之公告土地現值每平方公尺四、二○○元，
        作為其徵收補償標準，予以補償其地價，顯無理由。
   理      由
壹、兩造爭執之要點：
  一、原告認為系爭蘇澳鎮○○段六○三地號等土地與毗鄰土地（蘇澳鎮○○段二七
      八等地號）公共設施及其他條件並無不同，區分為不同地價辦理徵收，核定不
      同之補償地價，並不符合平等原則，且屬裁量濫用，行政法院應予以撤銷並重
      為徵收地價補償程序。
  二、被告則認為原告等所有蘇澳鎮○○段五七七地號等土地係位於新城溪西北方蘇
      澳新馬工業區範圍內，鄰近冬山工業區及龍德工業區，區內公共設施尚未闢建
      ，唯一聯外道路僅為四─八米不等之砂石路，整片土地雜草叢生，未開發作工
      業使用。毗鄰冬山鄉○○段三一一地號等工業區土地，同為北宜高速公路用地
      ，區段內含已開闢之香中路、德興路，原告指稱翻遍雜草尋不著已闢建完成之
      計畫道路等語，顯非事實。原告對於補償價額不服，經提出異議，因徵收補償
      價額已反映一般正常交易價格，且踐行土地徵收條例規定程序，評議委員會決
      議維持原補償價額，原告等要求本案土地應比照鄰近已開發之冬山鄉龍德工業
      區之公告土地現值，作為其徵收補償標準，予以補償其地價，顯無理由。
  三、本院認為，本案有以下爭點須予以釐清，始得為兩造訴訟勝負之判斷：
    Ａ、原告等之訴訟實施權是否具備；
    Ｂ、本件訴訟類型應歸類為何；
    Ｃ、原告以徵收補償費核定為不服之標的是否合法。
貳、本院之判斷：
  一、關於原告之當事人適格：
    Ａ、按土地徵收條例於八十九年二月二日經總統公布實施，系爭土地屬於被告為
        辦理北宜高速公路頭城蘇澳段，而於九十年五月九日以九十府地二字第五○
        二七六號之公告徵收者，自應適用該條例以決定補償權利人與代表國家之徵
        收主管機關間法律關係。照原告等起訴之主張，原告係對前揭徵收處分所衍
        生之徵收補償費表示不服。
    Ｂ、次按土地徵收條例雖未直接規範補償發放之對象，但得由該條例第二十條第
        三項第二款，需用土地人經「土地所有權人同意延期繳交（補償地價及其他
        補償費額）有案者」，徵收案不因此失效；以及第二十一條第一項「被徵收
        土地或土地改良物之所有權人，對於其土地或土地改良物之權利義務，於應
        受之補償費發給完竣時終止」、第二十五條第一項「被徵收之土地，所有權
        人死亡未辦竣繼承登記，其徵收補償費得由部分繼承人按其應繼分領取之；
        其已辦竣公同共有繼承登記者，亦同。」等規定推論，立法者於制定土地徵
        收條例時係以土地及土地改良物之「所有權人」為受領徵收補償之權利人，
        尚不及於其他權利人（就此參見土地徵收條例施行細則第二十五條）。
    Ｃ、至於其他權利人，如對被徵收土地享有用益物權、租賃權之人，其權利亦因
        徵收處分而受有影響或限制，此可以土地徵收條例第二十三條之規定為典型
        （自公告日起，限制申請登記，且不得分割、合併、移轉或設定負擔。土地
        權利人或使用人並不得在該土地為建築改良物之新建、增建、改建或採取土
        石、變更地形或為農作改良物之增加種植）。惟其得基於「土地權利關係人
        」之地位，依照該條例第二十二條規定以異議、復議、行政救濟程序等方式
        由有權機關重新檢視徵收處分之合目的性與合法性，並由行政法院對於該徵
        收處分之合法性作成終局之判斷，以救濟其權利。
    Ｄ、然而，基於法律體系性解釋，上述途徑對所有權人以外之權利人而言，僅止
        於對徵收處分有所爭執，對補償費之核定，因其並非具有受領權之土地或土
        地改良物之所有權人，故不得表示不服。
    Ｅ、本件原告中乙○○為蘇澳鎮○○段六○六地號土地（所有權人係本件另一原
        告戊○○）之承租人，依照上述說明，其對於補償費核定並無受領權，以及
        基於補償費受領權所衍生之異議權，故其起訴請求重新核定補償費，其訴訟
        實施權自屬欠缺，而不具備當事人適格（原告適格）。故就原告乙○○部分
        之訴，應屬行政訴訟法第一百零七條第三項所指：「訴訟在法律上顯無理由
        」之情形，不須再進一步審議其實體爭執，即可駁回其訴。
  二、實體部分：
    Ａ、關於原告八人（原告乙○○除外）請求比照毗鄰蘇澳鎮○○段五七七地號等
        土地，給付較高額之徵收補償，本院認為應先釐清徵收補償地價之決定程序
        ，始得正確判斷原告之請求是否有理由。
    Ｂ、按現行徵收補償地價之決定標準，土地部分係依據土地徵收條例第三十條之
        規定：「被徵收之土地，應按照徵收當期之公告土地現值，補償其地價。在
        都市計畫區內之公共設施保留地，應按毗鄰非公共設施保留地之平均公告土
        地現值，補償其地價（第一項）。前項徵收補償地價，必要時得加成補償；
        其加成補償成數，由直轄市或縣（市）主管機關比照一般正常交易價格，提
        交地價評議委員會於評議當年期公告土地現值時評定之。」；至於土地改良
        物或農作物之補償，則依照同法第三十一條之規定辦理。
    Ｃ、由上述土地徵收條例第三十條與第三十一條之規定內容可知，我國對於徵收
        補償地價之核定，原則上以徵收當期之公告土地現值為準，在土地公告現值
        與交易價格（市價）差距過大時，另可參照「一般正常交易價格」加成補償
        ，換言之，徵收補償地價之決定係以「形式原則」（即「公告土地現值」）
        為主、「實質主義」（即「市場交易價格」）為輔，而現行徵收補償實務上
        ，由於土地政策考量致使土地公告現值往往偏低，是以加成補償幾乎成為常
        態。為此，徵收補償業務之中央主管機關內政部亦於八十九年五月十五日以
        內政部（八九）台內地字第八九七六七四三號函發布「土地徵收補償地價加
        成補償注意事項」，以俾各縣（市）地政機關正確適用法律、並「核實反映
        地價動態」（注意事項第一點）。
    Ｄ、徵收補償地價係以土地公告現值為計算基礎（或可稱為「界限基礎」，因為
        加成成數不能超過百分之百，所以土地徵收補償費用也不會超過土地公告現
        值的二倍），已如前述，則為能釐清原告於本件爭議應不服之對象以及適用
        正確之訴訟類型，即有必要對「公告地價」之法律性質有所說明。
      １、按平均地權條例第四十六條之規定：「直轄市或縣（市）政府對於轄區內
          之土地，應經常調查其地價動態，繪製地價區段圖並估計區段地價後，提
          經地價評議委員會評定，據以編製土地現值表於每年一月一日公告，作為
          土地移轉及設定典權時，申報土地移轉現值之參考；並作為主管機關審核
          土地移轉現值及補償徵收土地地價之依據。」而依照該條規定，並依循地
          價調查估計規則（由土地法施行法第四十條及平均地權條例授權內政部訂
          定）規範之調查程序所估計之公告地價，即成為核定徵收補償地價之依據
          。
      ２、本院認為，地政機關依照前述規範公告之土地現值，應屬行政程序法第九
          十二條第二項前段之「一般處分」，理由如下：
        ａ、依行政法學界之一般見解，若行政行為之對象為不特定之多數人，而其
            內容為一般（抽象）性規範者，為行政命令（法規命令）；若行政處分
            之對象為特定人，其內容為具體之事實關係者，乃典型之行政處分。
        ｂ、目前在理論上及實證法上雖已在前述分類外另承認一項變體，即「一般
            處分」之概念。按行政程序法第九十二條第二項前段所定：「前項決定
            或措施之相對人雖非特定，而依一般性特徵可得確定其範圍者，為一般
            處分，適用本法有關於行政處分之規定」之情形。揆諸前開規定可知，
            一般處分限於向「依一般性特徵可得確定其範圍」之「不特定人」所為
            之決定或措施，若相對人係「特定人」，則應屬典型之行政處分，而不
            能認其為一般處分。
        ｃ、土地現值經公告後，即成為課徵地價稅與核定徵收補償地價之依據，將
            直接影響人民財產利益之負擔以及損失之填補，故可認為其屬於「發生
            具體法律效果」之行政行為。就此行政行為作用之對象而言，其雖非針
            對人民擁有之個別地號土地現值有所決定，而係就各該地價區段之土地
            現值，但各該地價區段內個別地號土地歸屬何人所有，均可透過地政機
            關或由土地登記簿中查得，是以其發生效力之範圍係由「一般性特徵可
            得確定其範圍者」，職是之故，土地現值公告之法律性質應為行政處分
            中之「一般處分」。
    Ｅ、土地現值公告既屬於一般處分，則當地政機關公告時，權利受影響之人民即
        應於公告時起或知悉時起，於法定期間內循行政救濟途徑表示不服，待法定
        救濟期間經過後，土地現值公告之行政處分即已確定，所有權人不得再對所
        有土地之「公告現值」形成過程（包括「特定土地」之「區段歸屬」，與「
        特定區段」之「公告金額」）有所爭議之有所爭執。是以，當被告（或其他
        徵收補償機關）就徵收補償地價有所決定時，土地所有權人僅得對作成該決
        定之組織或程序有無違法、裁量權行使（主要為比照一般正常交易價加成補
        償時，其成數之決定）有無違法不當加以爭執，而不得藉對補償地價不服而
        要求撤銷或變更原土地現值公告。
    Ｆ、本件原告八人（原告乙○○除外）於本件訴訟之實體請求，雖然形式上係對
        於補償地價不服，惟實質上係對決定系爭土地補償地價之基礎，即所有土地
        之區段規屬與公告現值金額表示不服，按照前述說明，原告爭執之標的自屬
        錯誤，則原告請求被告比照鄰地之土地現值核定較高之補償地價自屬無理由
        ，應予駁回。
據上論結，本件原告之訴為無理由（原告乙○○部分係顯無理由），爰依行政訴訟法
第九十八條第三項前段，判決如主文。
中      華      民      國    九十二    年      二      月     十二     日
                                  臺北高等行政法院  第五庭
                                            審判長  法  官  葉百修
                                                    法  官  黃清光
                                                    法  官  帥嘉寶
右為正本係照原本作成。
如不服本判決，應於送達後二十日內，向本院提出上訴狀並表明上訴理由，如於本判
決宣示後送達前提起上訴者，應於判決送達後二十日內補提上訴理由書（須按他造人
數附繕本）。
中      華      民      國    九十二    年      二      月     十二     日
                                                    書記官  林麗美


司法院資訊處製作；財團法人民間司法改革基金會備份。
